fr: Tube compatible: Chambre à air en butyle; Chambre à air en latex; Chambre à air en TPU; Pneu tubeless; Universel; Autre
hr-HR: Kompatibilna zračnica: Zračnica od butila; Zračnica od lateksa; TPU zračnica; Tubeless guma (bez zračnice); Univerzalno; Ostalo
lt-LT: Suderinamas vamzdelis: Butilo vidinė kamera; Latekso vidinė kamera; TPU vidinė kamera; Bekamerinė padanga; Universali; Kita
pl: Zgodna rurka: Butylowa dętka; Lateksowa dętka; Dętka TPU; Opona bezdętkowa; Uniwersalne; Inne
en: Compatible tube: Butyl inner tube; Latex inner tube; TPU inner tube; Tubeless tire; Universal; Other
sl-SI: Združljiva cev: Zračnica iz butila; Zračnica iz lateksa; Zračnica iz TPU; Pnevmatika brez zračnice (Tubeless); Univerzalno; Drugo
pt-PT: Câmara de ar compatível: Câmara de ar de butil; Câmara de ar de látex; Câmara de ar em TPU; Pneu sem câmara de ar; Universal; Outra
vi: Ống tương thích: Săm xe butyl; Săm xe cao su tự nhiên; Săm xe TPU; Lốp không săm; Đa năng; Khác
zh-CN: 适用轮胎: 丁基内胎; 乳胶内胎; TPU 内胎; 真空胎; 通用; 其他
tr: Uyumlu tüp: Bütil iç lastik; Lateks iç lastik; TPU iç lastik; Tubeless lastik; Evrensel; Diğer
el: Συμβατός σωλήνας: Σαμπρέλα βουτυλίου; Σαμπρέλα λάτεξ; Σαμπρέλα TPU; Ελαστικό χωρίς σαμπρέλα (tubeless); Γενικής χρήσης; Άλλο
bg-BG: Съвместима вътрешна гума: Бутилова вътрешна гума; Латексова вътрешна гума; TPU вътрешна гума; Безкамерна гума; Универсална; Друга
it: Tubo compatibile: Camera d'aria in butile; Camera d'aria in lattice; Camera d'aria in TPU; Pneumatico tubeless; Universale; Altro
ro-RO: Tub compatibil: Cameră din butil; Cameră din latex; Cameră din TPU; Anvelopă tubeless; Universal; Altele
fi: Yhteensopiva rengas: Butyylisisäkumi; Lateksisisäkumi; TPU-sisäkumi; Tubeless-rengas; Universaali; Muu
sk-SK: Kompatibilná trubica: Butylová duša; Latexová duša; TPU duša; Bezdušová pneumatika; Univerzálna; Iné
cs: Kompatibilní trubka: Butylová duše; Latexová duše; TPU duše; Bezdušová pneumatika; Univerzální; Jiné
zh-TW: 相容管材: 丁基內胎; 乳膠內胎; TPU 內胎; 無內胎輪胎; 通用; 其他
ja: 対応チューブ: ブチルインナーチューブ; ラテックスインナーチューブ; TPUインナーチューブ; チューブレスタイヤ; ユニバーサル; その他
de: Kompatibler Schlauch: Butyl-Schlauch; Latex-Schlauch; TPU-Schlauch; Schlauchloser Reifen; Universal; Sonstige
sv: Kompatibel tub: Innerslang av butyl; Innerslang av latex; Innerslang av TPU; Slanglöst däck; Universell; Övrigt
es: Tubo compatible: Cámara de butilo; Cámara de látex; Cámara de TPU; Neumático sin cámara; Universal; Otro
pt-BR: Tubo compatível: Câmara de ar de butil; Câmara de ar de látex; Câmara de ar de TPU; Pneu tubeless; Universal; Outro
ko: 호환 튜브: 부틸 이너 튜브; 라텍스 이너 튜브; TPU 이너 튜브; 튜브리스 타이어; 범용; 기타
hu: Kompatibilis cső: Butil belső gumi; Latex belső gumi; TPU belső gumi; Tubeless gumiabroncs; Univerzális; Egyéb
nb: Kompatibelt rør: Butylslange; Lateksslange; TPU-slange; Slangeløst dekk; Universell; Annet
ru: Совместимая камера: Бутиловая камера; Латексная камера; Камера из ТПУ; Бескамерная шина; Универсальный; Другое
nl: Compatibele band: Butyl binnenband; Latex binnenband; TPU-binnenband; Tubeless band; Universeel; Overige
th: ท่อที่เข้ากันได้: ยางในบิวทิล; ยางในลาเท็กซ์; ยางใน TPU; ยาง Tubeless; อเนกประสงค์; อื่นๆ
da: Kompatibel slange: Butyl-slange; Latex-slange; TPU-slange; Tubeless dæk; Universal; Andet